臺灣桃園地方法院交通事件裁定　　　　 94年度交聲字第260號
原處分機關　交通部公路總局新竹區監理所桃園監理站
異　議　人
即受處分人　甲○○
上列受處分人因違反道路交通管理處罰條例案件，對於交通部公
路總局新竹區監理所桃園監理站94年5 月13日桃監裁罰字第裁52
-DA0000000號裁決書聲明異議，本院裁定如下：
    主  文
原處分撤銷。
甲○○機車駕駛人，在設有禁止臨時停車標線處所臨時停車，處
罰鍰新臺幣佰元。
    理  由
一、異議人甲○○於民國94年2 月3 日7 時25分許，騎乘車號
    RT3-765 號輕型機車行經桃園縣桃園市○○路○段鐵路平交
    道前時，適鐵路平交道之遮斷器放下，異議人乃將機車臨時
    停車於平交道遮斷器前等待火車通過，桃園縣政府警察局桃
    園分局龍安派出所執勤警員以異議人在「鐵路平交道黃線網
    暫停」，違反道路交通管理處罰條例第54條第3 款，填製桃
    警局交字第DA0000000 號舉發違反道路交通管理事件通知單
     (下稱舉發單)， 移請交通部公路總局新竹區監理所桃園監
    理站 (下稱原處分機關)裁 處，異議人遵期異議，經原處分
    機關函請原舉發機關查明無訛後，於94年5 月13日以桃監裁
    罰字第裁52 -DA0000000 號裁決書，裁處異議人罰鍰新台幣
     (下同)8000 元。
二、聲明異議意旨略以：異議人對於舉發時地騎乘機車停於鐵路
    平交道遮斷器前黃色網狀區域之事實，並不爭執，惟該鐵路
    平交道黃色網狀區域之範圍自宏昌十二街起至平交道前，長
    寬過長，範圍極大，異議人從通過宏昌十二街綠燈後開始，
    即已進入黃色網狀線範圍，如巧遇平交道遮斷器降下，異議
    人實進退不得，只能停於網狀區○○○地○道路標線之設置
    自有不當。又道路交通管理處罰條例第54條第3 款規定之內
    容係汽車駕駛人不得在鐵路平交道超車、迴車、倒車、臨時
    停車或停車，條文既指鐵路平交道，而鐵路平交道前之黃色
    網狀區○○○○路平交道，原處分機關實不當擴張該條款規
    定之範圍等語。
三、經查，異議人於94年2 月3 日7 時25分，騎乘車號RT3-765
    號輕型機車，在桃園縣桃園市○○路○段鐵路平交道前設有
    臨時停車於鐵路平交道前之黃色網狀區域內之事實，為異議
    人所不爭執，並有採證照片1 張在卷可稽，堪認屬實。
四、按道路交通管理處罰條例第54條規定：「汽車駕駛人，駕車
    在鐵路平交道有左列情形之一者，處2000元以上4000元以下
    罰鍰。因而肇事者，並吊銷其駕駛執照：．．．」，條文所
    指之「鐵路平交道」之範圍為何？依同條第1 款至第3 款所
    規範之禁止內容：(1)不遵守看守人員之指示，或遮斷器開始
    放下，或警鈴已響、閃光號誌已顯示，仍強行闖越者。(2)在
    無看守人員管理或無遮斷器、警鈴及閃光號誌設備之鐵路平
    交道，設有警告標誌或跳動路面，不依規定暫停，逕行通過
    者。(3)在鐵路平交道超車、迴車、倒車、臨時停車或停車者
    。依條文規範之目的，乃因火車在軌道高速行駛狀態下，其
    剎車能力本即較一般汽車薄弱，需要較長之剎車距離，於行
    經鐵路平交道時遇有車輛強行闖入，雖採緊急剎車，然於通
    常情形下均無法及時剎住而避免碰撞，致危及道路交通及人
    員之生命、財產安全，且依文義解釋，條文中係禁止「強行
    闖越」、「逕行通過」等文字，該「鐵路平交道」之範圍應
    係指火車得安全通過而與一般道路交叉重疊之區域而言。
五、異議人於舉發時地騎乘機車係停止於鐵路平交道遮斷器外之
    黃色網狀區域內，已如前述，其臨時停車之地點，並無妨害
    火車通行，應非道路交通管理處罰條例第54條所指之「鐵路
    平交道」甚明，原處分機關以異議人違反道路交通管理條例
    第54條第3 款裁處罰鍰8000元，尚有違誤，異議人之異議為
    有理由，應由本院撤銷原處分。又異議人臨時停車之地點既
    劃有黃色網狀線，依道路交通標誌標線號誌設置規則第173
    條規定，網狀線，用以告示車輛駕駛人禁止在設置本標線之
    範圍內臨時停車，防止交通阻塞。而依道路交通管理處罰條
    例第55條第3 款規定，汽車 (含機車)駕 駛人在設有禁止臨
    時停車標誌、標線處所臨時停車者。處新台幣300 元以上60
    0 元以下罰鍰。異議人既於設有禁止臨時停車標線之地點臨
    時停車，即與上開規定有違，本院於撤銷原處分後，自應就
    異議人之違規自為處分，爰裁定如主文。
六、至於異議人所指舉發地點即桃園市○○路○段鐵路平交道前
    之網狀線區域設置範圍過長，致使由桃園縣宏昌十二街與國
    際路一段交岔路口一經駛出，即進入該網狀區○○○○○路
    平交道遮斷器放下，將使駕駛人發生進退不得之情況等語，
    惟按道路交通標誌標線號誌設置規則第5 條規定，本規則所
    稱主管機關，指公路主管機關、市區道路主管機關及警察機
    關，尚非本件交通管理事件聲明異議所得置啄，如異議人認
    為確有上述所指之設置不當行為，自得循行政程序向該主管
    機關反映改善，併予敘明。
據上論結，應依道路交通案件處理辦法第20條前段，道路交通管
理處罰條例第55條第1 項第3 款，裁定如主文。
中　　華　　民　　國　　94　　年　　6 　　月　　28　　日
                    交通法庭    法　官　黃斯偉
以上正本證明與原本無異。
如不服本裁定，應於送達後5 日內，向本院提出抗告狀。
                                書記官　李珈慧
中　　華　　民　　國　　94　　年　　6 　　月　　28　　日
